【裁判字號】    95,上訴,1195
【裁判日期】    950627
【裁判案由】    毒品危害防制條例
【裁判全文】
臺灣高等法院刑事判決                95年度上訴字第1195號
上  訴  人
即  被  告  甲○○
                      巷27弄.
上列上訴人因毒品危害防制條例案件，不服臺灣板橋地方法院94
年度訴字第2585號，中華民國95年2月27日第一審判決（起訴案
號：臺灣板橋地方法院檢察署94年度毒偵字第4834號），提起上
訴，本院判決如下：
    主  文
上訴駁回。
    事  實
一、甲○○前因施用毒品案件，經臺灣高雄地方法院以八十九年
    度毒聲字第八○一九號裁定令入勒戒處所觀察、勒戒後，認
    有繼續施用毒品傾向，再以八十九年度毒聲字第八七○四號
    裁定令入戒治處所施以強制戒治一年，於民國九十二年二月
    十九日執行完畢釋放。另因侵占案件，經臺灣高雄地方法院
    於九十二年八月四日以九十年度易字第四○八一號判處有期
    徒刑五月確定，於同年月十一日易科罰金執行完畢。詎甲○
    ○仍不知悔改，復基於施用第一級毒品海洛因之概括犯意，
    自九十二年三月間起至九十四年八月二十四日二十三時許止
    ，在臺北縣泰山鄉○○街35號之泰皇金典汽車旅館（起訴書
    誤為泰黃金典汽車旅館）、高雄縣鳥松鄉○○路二巷四十二
    號當時住處等地，以針筒注射之方式，連續施用第一級毒品
    海洛因多次，另基於施用二級毒品安非他命之犯意，於九十
    四年八月二十四日下午在桃園縣友人住處，施用第二級毒品
    安非他命一次。嗣於同年月二十五日一時四十分許，在臺北
    縣泰山鄉○○街35號之泰黃金典汽車旅館內，為警查獲，並
    扣得其所有，供施用第一級毒品海洛因所用或預備之針筒十
    五支、針頭一支、橡皮管一條，經採集尿液送驗，發現其尿
    液中鴉片類及安非他命類均呈陽性反應，而查知上情。
二、案經臺北縣政府警察局新莊分局報告臺灣板橋地方法院檢察
    署檢察官偵查起訴。原審於準備程序進行中，甲○○就被訴
    事實為有罪之陳述，經告知簡式審判程序之旨，並聽取各當
    事人之意見後，裁定進行簡式審判程序。
    理  由
一、上揭犯罪事實，業經被告甲○○於原審準備程序及審理中坦
    承不諱，且其於九十四年八月二十五日經警查獲時所採集之
    尿液經送檢驗後，確呈鴉片、安非他命類陽性反應，此有臺
    灣檢驗科技股份有限公司濫用藥物尿液檢驗報告書一紙在卷
    可稽。並有扣案之被告所有，供施用第一級毒品海洛因所用
    或預備之針筒十五支、針頭一支、橡皮管一條、臺北縣政府
    警察局新莊分局煙毒麻醉藥品案被移送人姓名及代碼對照表
    、檢體送驗單、扣押物品目錄表一紙、查獲被告及扣案物品
    照片共八張附卷可佐，足認被告前揭施用第一級、第二級毒
    品之自白與事實相符，堪予採信。另被告經臺灣高雄地方法
    院以八十九年度毒聲字第八○一九號裁定令入勒戒處所觀察
    、勒戒後，認有繼續施用毒品傾向，再以八十九年度毒聲字
    第八七○四號裁定令入戒治處所施以強制戒治一年，於民國
    九十二年二月十九日執行完畢釋放，有本院被告前案紀錄表
    在卷可參。是被告經強制戒治執行完畢釋放後，五年內再犯
    施用毒品罪之事證明確，其犯行已堪認定，自應依法論科。
二、核被告所為，係犯毒品危害防制條例第十條第一項、第二項
    之施用第一級毒品海洛因罪及第二級毒品安非他命罪。其多
    次施用第一級毒品海洛因犯行，時間緊接，所犯之罪名相同
    ，顯係基於概括犯意反覆連續為之，應依連續犯之規定論以
    一罪，並加重其刑。至其於施用前後多次持有第一級毒品海
    洛因及持有第二級毒品安非他命之低度行為，應分別為施用
    之高度行為所吸收，均不另論罪。又被告所犯前開施用第一
    級毒品及施用第二級毒品二罪間，犯意各別，行為互殊，應
    予分論併罰。被告前曾因侵占案件，經臺灣高雄地方法院於
    九十二年八月四日以九十年度易字第四○八一號判處有期徒
    刑五月確定，於同年月十一日易科罰金執行完畢，此有本院
    被告前案紀錄表一份可查，其於有期徒刑執行完畢後，五年
    之內再犯本件有期徒刑以上之罪，應依刑法第四十七條累犯
    之規定，就施用第一級毒品罪部分遞予加重其刑，就施用第
    二級毒品罪部分加重其刑。原審同此事實認定，依毒品危害
    防制條例第十條第一項、第二項、第二十三條第二項，刑法
    第十一條、第五十六條、第四十七條之規定，並分別審酌被
    告前已因施用毒品案件經送觀察、勒戒、強制戒治，並一度
    因撤銷停止戒治而再度入監戒治，仍不能戒除毒癮，經查獲
    時驗尿結果顯示毒品濃度甚高，顯示毒癮深重，難能自拔，
    自應施以相當之刑罰，以期收教化之功能，兼衡其犯後於法
    院審理時自知事證明確，未為無謂辯解而坦承犯行，且其施
    用毒品犯行所生危害，主要以自戕身心健康為主，對於他人
    生命、身體、財產等法益，尚未查獲重大直接危害等一切情
    狀，分別就連續施用第一級毒品罪及施用第二級毒品罪量處
    有期徒刑一年及四月，並定其應執行刑有期徒刑部分為一年
    二月。扣案之針筒十五支、針頭一支、橡皮管一條，均為被
    告所有，供施用第一級毒品海洛因所用或預備之物，業經其
    供承在卷，且屬日常用品替代之物，無論就其性質上或使用
    上，均非專供施用毒品之器具，亦依刑法第三十八條第一項
    第二款規定宣告沒收，其認事用法均無不當，量刑亦屬妥適
    。
三、被告上訴意旨以：連續施用第一級毒品罪部分，原審量刑過
    重，且伊並未施用第二級毒品云云，指摘原審判決不當。然
    查，就被告甲○○施用第一級毒品部分，被告係連續犯，且
    為累犯，應遞予加重其刑，原審判決就此部分，量處有期徒
    刑一年，並無過重情事。至事實欄所載被告甲○○施用第二
    級毒品犯行部分，業據被告於原審自白不諱，且其於九十四
    年八月二十五日經警查獲時所採集之尿液經送檢驗後，確呈
    安非他命類陽性反應，此有臺灣檢驗科技股份有限公司濫用
    藥物尿液檢驗報告書一紙在卷可稽，均已如前述，被告甲○
    ○於二審翻異前供，否認施用第二級毒品，尚不足採。綜上
    ，本件被告上訴，核無理由，應予駁回。
四、被告甲○○經合法傳喚，無正當之理由不到庭，爰不待其陳
    述，逕行判決。
五、據上論斷，應依刑事訴訟法第368條、第371條，判決如主文
    。
本案經檢察官周志榮到庭執行職務。
中    華    民    國    95    年    6     月    27    日
                  刑事第四庭審判長法  官  蔡秀雄
                                  法  官  周煙平
                                  法  官  沈宜生
以上正本證明與原本無異。
施用第一級毒品罪部分，如不服本判決，應於收受送達後十日內
向本院提出上訴書狀，其未敘述上訴之理由者並得於提起上訴後
十日內向本院補提理由書（均須按他造當事人之人數附繕本）。
施用第二級毒品罪部分，不得上訴。
                                  書記官  陳雅加
中    華    民    國    95    年    6     月    29    日


司法院資訊處製作；財團法人民間司法改革基金會備份。
